【裁判字號】    99,訴,651
【裁判日期】    990518
【裁判案由】    毒品危害防制條例
【裁判全文】
臺灣臺北地方法院刑事判決               99年度訴字第651號
公  訴  人  臺灣臺北地方法院檢察署檢察官
被      告  甲○○
上列被告因毒品危害防制條例案件，經檢察官提起公訴（99年度
毒偵字第784號），本院判決如下：
    主  文
甲○○施用第一級毒品，處有期徒刑柒月；又施用第二級毒品，
，處有期徒刑參月，扣案含安非他命、甲基安非他命、N,N-二甲
基安非他命成分之透明晶體壹包（淨重參點捌貳公克）沒收銷燬
之，其包裝袋壹個沒收。應執行有期徒刑捌月；扣案含安非他命
、甲基安非他命、N,N-二甲基安非他命成分之透明晶體壹包（淨
重參點捌貳公克）沒收銷燬之，其包裝袋壹個沒收。
    事實及理由
一、本件除補充犯罪事實為：被告甲○○於民國99年2月8日下午
    ，在其臺北縣中和市○○街60巷14弄11之1號住處，以針筒
    注射方式，施用第一級毒品海洛因1次（起訴書原載為99年2
    月9日凌晨3時許，在臺北市○○○路○段之某餐廳，施用第
    一級毒品海洛因，經公訴人當庭更正其施用時、地為99年2
    月8日下午，在臺北縣中和市○○街60巷14弄11之1號）；99
    年2月9日凌晨1時許（起訴書誤載為同日3時），在臺北市○
    ○○路其所工作之溫州大餛飩店內，以燒烤吸用方式，施用
    第二級毒品甲基安非他命1次。並補充證據為被告於本院審
    判程序中之自白及臺北市政府警察局99年3月9日鑑驗通知書
    外，其餘犯罪事實及證據，均引用檢察官起訴書之記載。
二、核被告所為係犯毒品危害防制條例第10條第1、2項之施用第
    一、二級毒品罪。其施用第一級毒品前、及施用第二級毒品
    前、後分別持有各該毒品之低度行為，均為其施用之高度行
    為所吸收，不另論罪。又被告所犯上開2罪間，行為互異，
    犯意個別，應予分論併罰。爰審酌被告素行及其犯罪之動機
    、目的、施用情形、所生危害及犯罪後之態度等一切情狀，
    各量處如主文所示之刑，並定其應執行之刑。扣案之白色透
    明晶體一包，經檢出第二級毒品安非他命、甲基安非他命、
    N，N-二甲基安非他命成分（詳99年度毒偵字第784號卷第55
    頁），有臺北市政府警察局99年3月9日鑑驗通知書一件可憑
    ，為二級毒品，除經取樣鑑定之0.01公克業已鑑析用罄外，
    其餘部分，應依毒品危害防制條例第18條第1項前段沒收銷
    燬之；其包裝袋各1個，具有防止毒品裸露、逸出及潮濕，
    並便於攜帶之功能，為被告所有供犯前開施用毒品罪所用之
    物，業據被告供明在卷，併依刑法第38條第1項第2款宣告沒
    收。
據上論斷，應依刑事訴訟法第273條之1第1項、第299條第1項前
段、第310條之1第2項、第454條，毒品危害防制條例第10第1項
、第2項、第18條第1項前段，刑法第11條前段、第51條第5款、
第38條第1項第2款，判決如主文。
本案經檢察官鄧定強到庭執行職務
中    華    民    國    99    年    5    月    18    日
                  刑事第十一庭  法  官   劉方慈
以上正本證明與原本無異。
如不服本判決應於收受送達後10日內向本院提出上訴書狀，並應
敘述具體理由；其未敘述上訴理由者，應於上訴期間屆滿後20日
內向本院補提理由書（均須按他造當事人之人數附繕）「切勿逕
送上級法院」。
                                書記官  林妙穗
中    華    民    國    99    年    5    月    18    日
附錄論罪法條：
毒品危害防制條例第10條
施用第一級毒品者，處 6 月以上 5 年以下有期徒刑。
施用第二級毒品者，處 3 年以下有期徒刑。
臺灣臺北地方法院檢察署檢察官起訴書                 附件
                                     99年度毒偵字第784號
    被      告  甲○○  男  48歲（民國○○年○月○○日生）
                        住臺北縣中和市○○街60巷14弄11之
                          1號2樓
                        國民身分證統一編號：Ｚ000000000號
上列被告因違反毒品危害防制條例案件，業經偵查終結，認應提
起公訴，茲敘述犯罪事實、證據並所犯法條如下：
        犯罪事實
一、甲○○前分別因施用第1級毒品海洛因、第2級毒品安非他命
    案件，經觀察、勒戒後，認無繼續施用毒品之傾向，由臺灣
    士林地方法院檢察署檢察官於民國96年2月13日，以96年度
    毒偵緝字第7號不起訴處分確定。嗣甲○○仍不知悔改，基
    於施用第1級毒品海洛因、第2級毒品安非他命之犯意，於民
    國99年2月9日凌晨3時許，在台北市○○○路○段之某餐廳，
    施用第1級毒品海洛因、第2級毒品安非他命。嗣於同年月日
    3時25分許，在臺北市中山區○○○路○段與長安西路口為警
    查獲，並扣得第2級毒品安非他命1包（淨重3.85公克）
二、案經台北市政府警察局中山分局報告偵辦。
        證據並所犯法條
一、上揭犯罪事實業經被告甲○○自白不諱，並有第2級毒品安
    非他命1包（淨重3.85公克）扣案可資佐證，復有台北市政
    府警察局鑑驗通知書、台灣尖端先進生技醫藥股份有限公司
    濫用藥物檢驗報告書、不起訴處分書及刑案資料查註紀錄表
    附卷可稽，被告犯嫌堪予認定。
二、核被告所為，係犯毒品危害防制條例第10條第1、2項之施用
    第1、2級毒品罪嫌。扣案之毒品，請依同條例第18條第1項
    前段規定宣告沒收並諭知銷燬。
三、依毒品危害防制條例第20條第3項前段、刑事訴訟法第251條
    第1項提起公訴。
    此  致
臺灣臺北地方法院
中    華    民    國    99    年    3     月    18    日
                              檢  察  官   鄧 媛
本件正本證明與原本無異
中    華    民    國    99    年    4     月    7     日
                              書  記  官  郭韋慶
附錄本案所犯法條全文：
毒品危害防制條例第10條
施用第一級毒品者，處 6 月以上 5 年以下有期徒刑。
施用第二級毒品者，處 3 年以下有期徒刑。

司法院資訊處製作；財團法人民間司法改革基金會備份。
